# 煤矿建设期间工程煤收入

提问人：wwwkey 时间：2023-05-04 11:22:
陈版及各位专家：
目前一家煤矿在建设期。在掘进巷道过程中，有采掘出工程煤，这些也不属于试运行，这些销售收入需要按照收入准则计入收入，还是可以冲减在建工程成本？

回答人：chenyiwei
工程煤不属于解释 15 号中的试运行销售，仍建议和此前一样，将其销售收入冲减在建工程成本处理。